臺灣臺南地方法院刑事判決　　　　　　　 94年度易字第893號
公　訴　人　臺灣臺南地方法院檢察署檢察官
被　　　告　乙○○
上列被告因竊盜等案件，經檢察官提起公訴（94年度偵字第
10762號、第11386號），被告就被訴事實為有罪之陳述，本院合
議庭裁定由受命法官獨任行簡式審判程序，判決如下：
    主  文
乙○○連續攜帶凶器竊盜，未遂，處有期徒刑拾月；又意圖為自
己不法之所有，而侵占業務上所持有之物，處有期徒刑拾月。應
執行有期徒刑壹年陸月。
    事  實
一、乙○○於民國93年間，因竊盜案件，經臺灣高等法院臺南分
    院以94年度上易字第204號判處有期徒刑1年2月確定，於94
    年7月26日入監執行，現仍執行中。
二、乙○○基於意圖不法所有之概括犯意，連續於附表所載之時
    、地，以附表所載之方式竊取他人財物。
三、詎乙○○復另行起意，自94年5月4日起，受僱於加得滿股份
    有限公司設於臺南縣永康市○○路780號「中華加油站」擔
    任加油員，為顧客加油並收取油費為其業務，為執行業務之
    人。於94年5月9日晚上8時10分許，竟意圖為自己不法所有
    ，將其代收顧客加油款項、業務上所持有之新臺幣35510 元
    ，以變易持有為所有之意思，侵占入己；嗣經領班余雅惠當
    晚發覺金額短少，而悉上情。
    理  由
一、本件係經被告乙○○於本院行準備程序時當庭表示認罪，而
    同意以簡式審判程序加以審理，有本院94年10月18日準備程
    序筆錄及審判筆錄附卷足憑，依據刑事訴訟法第273條之2、
    同法第159條第二項之規定，不適用傳聞法則有關限制證據
    能力之相關規定，合先敘明。
二、上揭犯罪事實，業據被告乙○○於本院審理時供承不諱，其
    中就竊盜部分，則有如有附表所載之證據方法可資佐證，就
    侵占部分，則有證人余雅惠於警詢時之證述，並有被告面試
    紀錄表、94年5月份打卡紀錄及侵占款項清算表各一紙在卷
    可資佐證，被告於本院審理中之自白經核確與事實相符，應
    堪採信。被告犯行明確，堪以認定，應依法論科。
三、核被告如附表所載之行為，係犯如附表所犯法條欄之罪。被
    告前後多次犯行，時間緊接，方法相同，觸犯基本構成要件
    相同之罪名，顯係基於概括犯意為之，應依刑法第56條之規
    定，僅論一較重之第321條第2項、第1項第3款之攜帶凶器加
    重竊盜未遂罪，並依法加重其刑。其未遂應依刑法第26條前
    段減輕其刑。又被告侵占業務上所持有之物，核其所為，係
    犯刑法第336條第2項之業務侵占罪。又被告所犯2罪間，犯
    意不同，行為互異，應分論併罰。又被告有如事實欄所載之
    前科，有臺灣高等法院被告前案紀錄表一紙在卷可資佐證，
    雖未構成累犯，惟仍可供本院量刑之參考。爰審酌被告犯罪
    動機、手段、所得財物價值、犯罪後於警訊及偵審中始終坦
    承犯行之態度等一切情狀，分別量處如主文所示之刑，並定
    應執行刑，以資懲儆。
據上論斷，應依刑事訴訟法第273條之1第1項、第299條第1項前
段，刑法第56條、第321條第2項、第1項第3款、第26條前段、第
336 條第2項、第50條，判決如主文。
本案經檢察官陳明進偵查後提起公訴；檢察官甲○○到庭執行職
務
中　　華　　民　　國　　94　　年　　10　　月　　28　　日
　　　　　　　　　刑事第八庭    法　官　洪士傑
以上正本證明與原本無異。
如不服本判決，應於判決送達後10日內，向本院提出上訴狀（應
附繕本）。
　　　　　　　　　　　　　　　　書記官　李佩珊
中　　華　　民　　國　　94　　年　　10　　月　　31　　日
附錄法條：
中華民國刑法第321條
  犯竊盜罪而有左列情形之一者，處 6 月以上、 5 年以下有期
  徒刑：
  一  於夜間侵入住宅或有人居住之建築物、船艦或隱匿其內而
      犯之者。
  二  毀越門扇、牆垣或其他安全設備而犯之者。
  三  攜帶兇器而犯之者。
  四  結夥三人以上而犯之者。
  五  乘火災、水災或其他災害之際而犯之者。
  六  在車站或埠頭而犯之者。
  前項之未遂犯罰之。
中華民國刑法第336條
  對於公務上或因公益所持有之物，犯前條第 1 項之罪者，處 1
  年以上 7 年以下有期徒刑，得併科 5 千元以下罰金。
  對於業務上所持有之物，犯前條第 1 項之罪者，處 6 月以上
  5 年以下有期徒刑，得併科 3 千元以下罰金。
  前二項之未遂犯罰之。
附表
┌──┬───────┬──────┬─────┬─────┐
│編號│犯罪方法及所得│財物處理情形│證據      │所犯法條  │
│    │財物          │            │          │          │
├──┼───────┼──────┼─────┼─────┤
│1   │94年6月19日上 │至臺南縣永康│永全汽車電│刑法第320 │
│    │午5時25分許， │市○○路○段 │機行負責人│條第1項   │
│    │在臺南縣永康市│451號變電所 │戊○○、蔡│          │
│    │中山南路784號 │後方回收場，│連舫於警詢│          │
│    │永全汽車機電行│售予不知情之│之供述（警│          │
│    │，徒手竊取蓄電│丙○○，變賣│卷第8頁及 │          │
│    │瓶15個        │得款850元   │第19）    │          │
├──┼───────┼──────┼─────┼─────┤
│2   │94年7月8日下午│持至臺南縣仁│證人即榮民│刑法第320 │
│    │4時許，在臺南 │德鄉○○路3 │工程有限公│條第1項   │
│    │市○區○○路高│段459號蓁億 │司代理人王│          │
│    │速公路北向326 │紙業商行，售│仁宗於警詢│          │
│    │公里處車道工地│予不知情之東│之供述    │          │
│    │內，徒手竊取榮│良，變賣得款│（警卷第  │          │
│    │民工程有限公司│540元       │10、22 頁 │          │
│    │所有之鐵絲網3 │            │          │          │
│    │捲            │            │贓物認領保│          │
│    │              │            │管單及扣押│          │
│    │              │            │書（警卷第│          │
│    │              │            │25、26頁）│          │
├──┼───────┼──────┼─────┼─────┤
│3   │94年7月15日上 │            │丁○○於警│刑法第321 │
│    │午6時5分許，攜│            │詢之供述（│條第2項、 │
│    │帶客觀上足供兇│            │警卷第12頁│第1項第3款│
│    │器使用之水果刀│            │至第15頁）│          │
│    │一把，至位臺南│            │          │          │
│    │縣永康市○○路│            │          │          │
│    │259號「可口可 │            │          │          │
│    │樂超商」，佯裝│            │          │          │
│    │購買飲料，趁該│            │          │          │
│    │超商店員丁○○│            │          │          │
│    │不注意之際，持│            │          │          │
│    │水果刀撬開收銀│            │          │          │
│    │機，因收銀機內│            │          │          │
│    │無現金而未得逞│            │          │          │
└──┴───────┴──────┴─────┴─────┘
